【裁判字號】    89,勞訴,109
【裁判日期】    891218
【裁判案由】    給付薪資等
【裁判全文】
臺灣臺北地方法院民事判決      八十九度勞訴字第一○九號
    原      告    甲○○
                  丙○○
                  乙○○
    右  二  人
    訴訟代理人    甲○○      .
    被      告    臺光燈建設股份有限公司  設台北市○○○路○段四六號七樓
    法定代理人    丁○○      住台北市○○○路○段四六號七樓
    訴訟代理人    劉孟錦律師  住台北市○○○街四九號三樓
    複  代理人    劉彥汶律師  住同右
右當事人間請求給付薪資等事件，本院判決如左：
    主      文
被告應給付原告甲○○新台幣伍拾柒萬仟貳佰肆拾捌元，給付原告丙○○新台幣貳
拾柒萬柒仟零捌拾玖元，給付原告乙○○新台幣壹拾捌萬仟陸佰伍拾陸元，及均自
民國八十九年三月一日日起至清償日止，按週年利率百分之五計算之利息。
訴訟費用由被告負擔。
本判決於原告甲○○以新台幣壹拾玖萬貳仟元，原告丙○○以新台幣玖萬仟元，原
告乙○○以新台幣陸萬貳仟元供擔保後，得為假執行。但被告如於假執行程序實施前
，分別以新台幣伍拾柒萬仟貳佰肆拾捌元、貳拾柒萬柒仟零捌拾玖元、壹拾捌萬
仟陸佰伍拾陸元，為原告甲○○、丙○○、乙○○預供擔保後，得免為假執行。
    事      實
甲、原告方面：
一、聲明：除假執行擔保金額外，如主文第一項所示。
二、陳述：原告甲○○、丙○○、乙○○均為被告公司之員工，到職日分別為八十五
    年三月一日、同年十二月二十日、八十七年二月十六日，薪資各為新台幣（以下
    同）七萬零三百十二元、四萬三千六百十三元、三萬八千三百二十三元，詎被告
    公司突於八十九年一月二十八日宣布經營困難，公告資遣員工，並表列各員工應
    得之資遣費與應領未領之八十八年十一月至八十九年一月之薪資，暨八十九年二
    月份之預告工資，依表列原告甲○○、乙○○之未領薪資及應給預告工資與資遣
    費金額尚屬無訛，惟原告丙○○部分應發給之資遣費年資應為三點二五個月（因
    最後未滿一個月者應以一個月計算，被告公司誤算為三點一八個月，尚有未合）
    ，薪資部分尚屬無訛，惟被告公司分文未付，爰依勞動基準法第十七條規定及兩
    造間勞動契約之法律關係，請求如主文第一項所示之金額。
三、證據：提出被告公司八十九年一月二十八日臺光燈管字第一號公告暨所附薪資及
    資遣費表為證。
乙、被告方面：
一、聲明：駁回原告之訴及假執行之聲請，如受不利判決，願供擔保請准免為假執行
    。
二、陳述略稱：對於原告請求之金額並不爭執，惟被告公司目前無力給付。
    理      由
一、本件原告甲○○、丙○○、乙○○主張其均為被告公司之員工，到職日分別為八
    十五年三月一日、同年十二月二十日、八十七年二月十六日，薪資各為七萬零三
    百十二元、四萬三千六百十三元、三萬八千三百二十三元，詎被告公司突於八十
    九年一月二十八日宣布經營困難，公告資遣員工，並表列各員工應得之資遣費與
    應領未領之八十八年十一月至八十九年一月之薪資，暨八十九年二月份之預告工
    資，依表列原告甲○○、乙○○之未領薪資及應給預告工資與資遣費金額尚屬無
    訛，惟原告丙○○部分應發給之資遣費年資應為三點二五個月（因最後未滿一個
    月者應以一個月計算，被告公司誤算為三點一八個月，尚有未合），薪資部分尚
    屬無訛，惟被告公司迄未給付等情，已據其提出與所述相符之被告公司八十九年
    一月二十八日臺光燈管字第一號公告暨所附薪資及資遣費表為證，且為被告所不
    爭執，應認原告主張之事實為真正。
二、從而，原告依勞動基準法第十七條規定及兩造間勞動契約之法律關係，請求如主
    文第一項所示之金額，為有理由，應予准許。
三、假執行之宣告：兩造陳明願供擔保請為宣告假執行或免為假執行，經核均與規定
    相符，爰分別酌定相當之擔保金額予以宣告。
四、結論：本件原告之訴為有理由，依民事訴訟法第七十八條、第三百九十條第二項
    第三百九十二條，判決如主文。
中      華      民      國    八十九    年     十二     月    十八      日
                              民事第三庭法      官  陳邦豪
右為正本係照原本作成
如對本判決上訴，須於判決送達後廿日內向本院提出上訴狀
中      華      民      國    八十九    年     十二     月    十八      日
                                        法院書記官  高秋芬


司法院資訊處製作；財團法人民間司法改革基金會備份。
